vi: Đồ dùng cho động vật & thú cưng > Đồ dùng cho thú cưng > Thẻ ghi thông tin về thú nuôi: Thẻ có mã QR kỹ thuật số; Thẻ thêu; Thẻ cảnh báo y tế; Thẻ lồng vào vòng cổ
fr: Animaux et articles pour animaux de compagnie > Articles pour animaux de compagnie > Médailles pour animaux de compagnie: Médailles numériques à code QR; Médailles brodées; Médailles d’alerte médicale; Médailles de collier à glissière
ko: 동물/반려동물 용품 > 반려동물 용품 > 애완동물 인식표: 디지털 QR 코드 태그; 자수형 태그; 의료용 알림 태그; 슬라이드식 목줄 태그
tr: Hayvanlar ve Evcil Hayvan Ürünleri > Evcil Hayvan Ürünleri > Evcil Hayvan Künyeleri: Dijital QR Kod Etiketleri; İşlemeli Etiketler; Tıbbi Uyarı Etiketleri; Kaydırmalı Tasma Etiketleri
sv: Djur och tillbehör till husdjur > Tillbehör till husdjur > ID-brickor för husdjur: Digitala QR-kodetiketter; Broderade etiketter; Medicinska varningsetiketter; Slide-On halsbandsmärken
zh-TW: 動物/寵物補給品 > 寵物用品 > 寵物名牌: 數位 QR 碼名牌; 刺繡名牌; 醫療注意事項名牌; 滑入式項圈名牌
th: อุปกรณ์สำหรับสัตว์และสัตว์เลี้ยง > อุปกรณ์สัตว์เลี้ยง > ป้าย ID สำหรับสัตว์เลี้ยง: ป้ายคิวอาร์โค้ดแบบดิจิตัล; ป้ายแบบปัก; ป้ายแจ้งเตือนทางการแพทย์; ป้ายปลอกคอแบบสไลด์
bg-BG: Артикули за животни и домашни любимци > Артикули за домашни любимци > Табелки за имена на домашни любимци: Табелки с цифров QR код; Бродирани табелки; Медицински сигнални табелки; Табелки преминаващи през нашийника
en: Animals & Pet Supplies > Pet Supplies > Pet ID Tags: Digital QR Code Tags; Embroidered Tags; Medical Alert Tags; Slide-On Collar Tags
ja: ペット・ペット用品 > ペット用品 > ペット用IDタグ: デジタルQRコードタグ; 刺繍タグ; 医療警告タグ; スライドオンカラータグ
nl: Dieren > Benodigdheden voor huisdieren > Id-tags voor huisdieren: Digitale QR-codetags; Geborduurde tags; Medische waarschuwingstags; Opschuifbare halsbandtags
hr-HR: Životinje i potrepštine za kućne ljubimce > Potrepštine za kućne ljubimce > Identifikacijske oznake za kućne ljubimce: Oznake s digitalnim QR kodom; Vezene oznake; Oznake s medicinskim upozorenjima; Oznake za ogrlice
es: Productos para mascotas y animales > Productos para mascotas > Placas identificativas para mascotas: Placas con códigos QR digitales; Placas bordadas; Etiquetas de alerta médica; Etiquetas de cuello deslizables
pl: Zwierzęta i artykuły dla zwierząt > Artykuły dla zwierząt > Identyfikatory dla zwierząt: Identyfikatory z cyfrowym kodem QR; Haftowane identyfikatory; Identyfikatory z ostrzeżeniem medycznym; Wsuwane identyfikatory na obrożę
pt-BR: Animais e produtos para animais de estimação > Suprimentos para animais de estimação > Etiquetas de identificação para animais domésticos: Etiquetas de código QR digital; Etiquetas bordadas; Etiquetas de alerta médico; Etiquetas deslizantes de coleira
ro-RO: Animale și articole pentru animale de companie > Articole pentru animale de companie > Plăcuțe de identificare pentru animale de companie: Etichete digitale cu cod QR; Etichete brodate; Etichete pentru alertă medicală; Etichete glisante pentru zgardă
pt-PT: Artigos para animais e animais estimação > Artigos para animais > Chapas de identificação para animais de estimação: Chapas de identificação digitais com código QR; Etiquetas de identificação bordadas; Etiquetas de identificação de alerta médico; Etiquetas de identificação de coleira deslizantes
da: Dyr og tilbehør til kæledyr > Tilbehør til kæledyr > Id-skilte til kæledyr: Digitale QR-kodeskilte; Broderede skilte; Medicinske advarselsskilte; Slide-On-skilte til halsbånd
it: Articoli per animali > Animali domestici - Articoli > Medagliette per animali: Tag con codice QR digitale; Targhette ricamate; Targhette di avviso medico; Targhette per collare scorrevoli
hu: Állatok és kisállatkellékek > Háziállat-kellékek > Háziállatazonosító címkék: Digitális QR-kód címkék; Hímzett címkék; Orvosi figyelmeztető címkék; Csúsztatható nyakörvcímkék
ru: Животные и товары для питомцев > Товары для домашних животных > Адресники и бирки для домашних животных: Адресники с QR-кодом; Вышитые адресники; Бирки с медицинской информацией; Адресники-пластинки на ошейник
zh-CN: 动物/宠物用品 > 宠物用品 > 宠物名牌: 数字二维码名牌; 绣花吊名牌; 医疗警报名牌; 滑动式项圈名牌
sk-SK: Potreby pre zvieratá a domácich miláčikov > Potreby pre domácich miláčikov > Identifikačné štítky pre domácich miláčikov: Štítky s digitálnym QR kódom; Vyšívané štítky; Lekárske výstražné štítky; Nasúvacie štítky na obojok
fi: Eläinten ja lemmikkieläinten tarvikkeet > Lemmikkieläinten tarvikkeet > Lemmikin tunnistelaatat: Digitaaliset QR-koodilaatat; Kirjotut laatat; Sairauslaatat; Päälle liu'utettavat laatat
el: Ζώα και προμήθειες για κατοικίδια ζώα > Προμήθειες για κατοικίδια ζώα > Ετικέτες ταυτοποίησης κατοικίδιων ζώων: Ψηφιακές ετικέτες κωδικού QR; Κεντημένες ετικέτες; Ετικέτες ιατρικής ειδοποίησης; Ετικέτες κολάρου με συρόμενη τοποθέτηση
nb: Produkter til dyr og husdyr > Husdyrprodukter > ID-brikker for husdyr: Digitale QR-kodemerker; Broderte merker; Medisinske varselmerker; Skyvbare kragemerker
sl-SI: Živali in pripomočki za hišne ljubljenčke > Pripomočki za hišne ljubljenčke > Identifikacijske oznake za hišne ljubljenčke: Oznake z digitalnimi kodami QR; Vezene oznake; Zdravstvene opozorilne oznake; Oznake za ovratnico za vstavljanje
lt-LT: Gyvūnai ir prekės naminiams gyvūnams > Prekės naminiams gyvūnams > ID ženkleliai: Ženkleliai su skaitmeniniu QR kodu; Išsiuvinėti ženkleliai; Medicinos įspėjimo ženkleliai; Ant antkaklio užmaunami ženkleliai
de: Tiere & Tierbedarf > Haustierbedarf > Erkennungsmarken: Digitale QR-Code-Marken; Gestickte Anhänger; Medizinische Warnungsanhänger; Schlaufen-Halsbandanhänger
cs: Chovatelství > Potřeby pro domácí zvířata > Identifikační známky pro zvířata: Digitální známky s QR kódem; Vyšívané známky; Výstražné zdravotní štítky; Nasazovací obojkové známky